臺北高等行政法院判決
                                      100年度簡字第283號
原      告　陸軍裝甲第五四二旅
代　表　人　張捷（旅長）
訴訟代理人　邱芳瑩
被      告　魏志帆
上列當事人間薪資事件，原告提起行政訴訟，本院判決如下：
    主  文
被告應給付原告新臺幣60,120元，及自民國98年6 月1 日起至清
償日止，按年息5%計算之利息。
訴訟費用由被告負擔。
　　事實及理由
一、程序事項：
    本件因屬關於公法上財產關係之訴訟而涉訟，其涉訟標的之
    金額為新臺幣（下同）60,120元，係在40萬元以下，依行政
    訴訟法第229 條第1 項第3 款規定，應適用簡易程序，本院
    並依同法第233 條第1 項規定，不經言詞辯論，逕行裁判。
二、事實概要：
    被告因不適服志願役士兵，致溢領民國97年6 、7 、8 月薪
    餉合計60,120元，原告請求退回卻拒不繳回，遂向本院提起
    本件行政訴訟。
三、原告訴稱，被告因不適服志願役士兵（經提出被告不適服現
    役評審會會議紀錄「因年度考績評列丙上」評定為「不適服
    現役」，參本院卷p.11以下），並以100 年3 月17日原告所
    屬人事官賴安迪之名義通知被告繳回被告溢領97年6 、7 、
    8 月薪餉合計60,120元（存證信函，參本院卷p.22）；被告
    迄今仍拒不清償，因而聲明：「1.被告應給付原告60,120元
    ，及自98年6 月1 日起至清償日止，按年息5%計算之利息。
    2.訴訟費用由被告負擔」。
四、被告經函送起訴狀及更正狀繕本（參本院卷p.34），並未提
    出答辯。
五、本院審認，原告所提出之被告不適服現役評審會會議紀錄之
    相關內容，程序上應無違誤，評定之結果已於97年1 月8 日
    通知被告（參本院卷p.12），而國防部陸軍司令部亦以國陸
    人規字第0970013101號函核定被告自97年6 月16日不適服現
    役士兵生效（業經原告所屬人事官賴安迪以100 年3 月17日
    之存證信函告知被告，參本院卷p.22），足見原告主張於97
    年6 月16日起就溢領97年6 、7 、8 月薪餉合計60,120元應
    予返還者，為公法上之不當得利。而被告經函送起訴狀及更
    正狀繕本，均未為任何抗辯或陳述，足認被告溢領薪餉60,1
    20元之事實，堪以認定；則被告受領公法上之不當得利（利
    息部分參酌行政程序法第127 條第2 項準用民法不當得利之
    規定），被告自應予以返還，故本案原告之聲明，為有理由
    ，而應准許。
六、據上論結，本件原告之訴為有理由，爰依行政訴訟法第233
    條第1 項、第98條第1 項前段，判決如主文。
中　　華　　民　　國　　100　 年　　10　　月　　31　　日
　　　　　　　　　  臺北高等行政法院第七庭
                                    法  官　陳心弘
上為正本係照原本作成。
本件以訴訟事件所涉及之法律見解具有原則性者為限，始得於本
判決送達後20日內向本院提出上訴狀並表明上訴理由，如已於本
判決宣示後送達前提起上訴者，應於判決送達後20日內補具上訴
理由（均按他造人數附繕本），且經最高行政法院許可後方得上
訴。
中　　華　　民　　國　　100　 年　　10　　月　　31　　日
 　　　　　　　　　　 　　          書記官  鄭聚恩